臺灣板橋地方法院民事判決　　　　　　　 95年度訴字第947號
原　　　告　乙○○○
　　　　　　戊○○
兼上二人
訴訟代理人　丙○○
原　　　告　丁○○
被　　　告　甲○○
上列當事人間請求侵權行為損害賠償事件，經本院於民國96年9
月6日言詞辯論終結，判決如下：
    主  文
原告之訴及假執行之聲請均駁回。
訴訟費用由原告負擔。
    事實及理由
一、原告主張：被告於民國94年9月21日下午在臺北縣三重市○
    ○路○段與中正南路口，與騎乘腳踏車之被害人蕭進益發生
    擦撞，致蕭進益腦部受重創死亡。原告乙○○○為蕭進益之
    配偶，原告戊○○、丁○○、丙○○為蕭進益之子女，因蕭
    進益死亡支出殯葬費新臺幣（下同）30萬元；又蕭進益為一
    家之主，遽然車禍身亡，原告頓失依靠，人倫至親永隔，家
    庭歡樂不再，原告身心所受煎熬痛苦難以言諭，爰請求賠償
    精神上損害120萬元，以上總計請求賠償150萬元。爰依民法
    第184條第1項前段、第192條第1項、第194條規定提起本件
    訴訟，並聲明：(一)被告應給付原告乙○○○、戊○○、丁
    ○○、丙○○各37萬5,000元及均自起訴狀繕本送達翌日起
    至清償日止，按年息百分之5計算之利息。(二)原告願供擔保
    請准宣告假執行。
二、被告則以：本件車禍發生時間是下班時間，伊停車等紅燈，
    待綠燈起步時速度很慢，被害人騎腳踏車闖紅燈，從人行道
    穿越斑馬線到路口中間撞到伊，是被害人闖紅燈侵害伊權利
    ，伊並無侵害被害人權利，行車事故鑑定報告亦認定伊並無
    過失，且刑案伊已獲不起訴處分，伊沒有過失等語置辯。並
    聲明：原告之訴及假執行之聲請駁回。如受不利之判決，願
    供擔保請准宣告免為假執行。
三、得心證之理由：
（一）按當事人主張有利於己之事實者，就其事實有舉證之責任
      ，民事訴訟法第277條前段定有明文。本件原告主張被告
      於上開時地駕車不慎，過失不法侵害被害人蕭進益致死，
      依侵權行為法則請求被告負損害賠償責任；被告對其於上
      開時地與被害人蕭進益發生車禍事故之事實固不爭執，惟
      否認有何過失情事，辯稱係被害人闖紅燈撞到伊，伊並無
      過失等語，則依上開規定，原告就被告於本件車禍之發生
      有何過失不法侵害被害人之事實，即應負舉證證明之責任
      。
（二）查本件車禍經臺灣省臺北縣區車輛行車事故鑑定委員會鑑
      定結果，認肇事原因為被害人蕭進益騎乘腳踏車未依號誌
      行駛；被告駕駛營業小客車則無肇事因素，有被告提出之
      該會94年11月15日北縣鑑字第0945181414號函附卷可憑。
      被告因本件車禍涉犯業務過失致死罪嫌，前經臺灣板橋地
      方法院檢察署檢察官偵查終結，亦認犯罪嫌疑不足處分不
      起訴，有被告提出之該署94年度偵字第19338號、19719號
      不起訴處分書影本1件附卷可憑。雖該案經告訴人聲請再
      議，臺灣高等法院檢察署審核再議情形後發回續行偵查，
      由該署以95年度偵續字第296號續行偵查，並送請鑑定中
      ，然迄今近一年仍未見覆任何有利於被害人之鑑定結果，
      有該署96年7月20日板簡榮義95偵續296字第67025號函附
      卷可憑。參酌本件車禍有目擊證人陳俊宇於警訊及偵查中
      明確證述稱伊有看見被害人在路口闖紅燈等語，且前開鑑
      定意見書記載本件車禍車損情形，被告右前車門有擦痕、
      右照後鏡斷裂等情，核與被告所辯係被害人闖紅燈撞到伊
      右車門等語大致相符，是被告既係於有號誌之路口遵循交
      通號誌直行，自得期待其他參與交通駕駛之人亦遵循號誌
      行駛；乃竟被害人竟違規闖紅燈自被告之右方駛出，致與
      被告發生擦撞，於別無其他積極證據證明被告當時可預見
      其情形並得採取防免措施之情形下，要難遽認被告於本件
      車禍之發生有何過失。此外，原告迄今未能提出其他積極
      證據證明被告於本件車禍之發生確有過失情事，原告主張
      被告有過失不法侵害被害人致死之侵權行為事實，即難憑
      採。
（三）第按保險人依本法規定給付之保險金，視為加害人或被保
      險人損害賠償金額之一部分；加害人或被保險人受賠償請
      求時，得扣除之，強制汽車責任保險法第30條定有明文。
      本件原告請求被告賠償原告每人各37萬5,000元，合計請
      求賠償150萬元；而原告自陳因本件車禍已領取強制汽車
      保險金150萬元，由原告四人均分等語（參見卷20頁筆錄
      ）。是本件縱認原告確因本件車禍受有150萬元之損害，
      然原告既已領取汽車強制責任保險金150萬元，依上開強
      制汽車責任保險法規定，該150萬元視為被告損害賠償金
      額之一部分，扣除該金額後，原告已無損害，原告請求被
      告賠償150萬元，亦無理由，不應准許。
四、綜上所述，原告並未能舉證證明被告於本件車禍之發生有何
    過失，且原告已領取強制汽車責任保險金150萬元，原告主
    張因本件車禍受有150萬元之損害，扣除該金額後，原告已
    無損害。從而，原告依侵權行為法則請求被告賠償150萬元
    及法定遲延利息，為無理由，應予駁回。原告假執行之聲請
    因訴之駁回而失所附麗，應併與駁回。
五、本件事證已臻明確，兩造其餘主張、陳述及提出之攻擊防禦
    方法，於判決之結果不生影響，爰不一一論述。
六、訴訟費用負擔之依據：依民事訴訟法第78條、第85條第1項
    前段規定。
中　　華　　民　　國　　96　　年　　9 　　月　　28　　日
                  民事第三庭    法　官　許月珍
以上正本證明與原本無異
如對本判決上訴，須於判決送達後20日內向本院提出上訴狀
中　　華　　民　　國　　96　　年　　9 　　月　　28　　日
                                書記官　劉昌明
